【裁判字號】    89,易,2047
【裁判日期】    891222
【裁判案由】    侵占
【裁判全文】
臺灣臺北地方法院刑事判決                        八十九年度易字第二四七號
    公  訴  人  臺灣臺北地方法院檢察署檢察官
    被      告  甲○○
右列被告因侵占案件，經檢察官提起公訴（八十九年度偵字第一０九四七號），本院
判決如左：
    主  文
甲○○共同意圖為自己不法之所有，而侵占對於業務上所持有之物，處有期徒刑柒月
。
    事  實
一、甲○○係鈦格科技股份有限公司（下稱鈦格公司）業務部副總經理，負責開拓業
    務及收受貨款，竟共同意圖為自己不法之所有，於民國八十八年九月一日，利用
    其代表鈦格公司與巨群資訊顧問有限公司（下稱巨群公司）在台北市○○○路○
    段五十五號八樓（鈦格公司舊址）簽立６４ＫＣＯ－ＬＯＣＡＴＩＯＮ流量制合
    約書，收取巨群公司負責人乙○○，當場交付票號ＦＣ0000000號、付款
    人誠泰銀行、金額為新台幣（下同）二十萬零一百八十三元之支票一紙預付通信
    費之機會，於簽約後，將該紙支票隱匿未向公司陳報而侵占入己，並於同年九月
    七日交由丁○○（檢察官另行分案偵辦中）至交通銀行忠孝分行提示兌領，並於
    同年十月間離職，嗣鈦格公司於合約書約定期限後仍未依約履約，經乙○○向鈦
    格公司負責人丙○○詢問原因後，始查知上情。
二、案經鈦格公司訴由臺灣臺北地方法院檢察署檢察官偵查起訴。
    理  由
一、訊據被告甲○○矢口否認有為右揭侵占犯行，辯稱：該紙合約書並無其簽名，合
    約非其所簽訂，乙○○是翔威汽車當舖的人，他是以翔威的名義與其接觸，工程
    是翔威所作之線上汽車當舖車藉查詢資料系統，乙○○所給付的款項並沒有入其
    帳戶，劉億婷之前是公司的員工，他在八十八年五月份就離職了，其與巨群公司
    沒有業務往來云云。惟查，被告自八十六年七月一日至八十八年十月間，任職於
    鈦格公司為業務部副總經理，負責公司業務開拓等情，為被告於本院八十九年十
    一月八日調查時所自承，並經告訴人於偵查及本院調查中指訴詳實，並有告訴代
    理人丙○○所提出之鈦格公司員工基本資料表（見偵卷第六頁）、勞工保險局書
    函可按。被告於簽立６４ＫＣＯ－ＬＯＣＡＴＩＯＮ流量制合約書，收取巨群公
    司乙○○所交付二十萬零一百八十三元之支票後，未向公司陳報，而於八十八年
    九月七日交由丁○○，至交通銀行忠孝分行提示兌領等事實，亦經被告於本院八
    十九年十月十七日、十一月八日調查時所自承，並有告訴人於偵查、審理時之指
    訴，復經證人乙○○於偵查中（見偵卷第十五頁背面）、本院八十九年十二月六
    日調查中證稱：「（問是否在八十八年九月間和鈦格公司簽立通信服務網連線工
    程一事？並提示合約書）有，八十八年九月一日我到鈦格忠孝東路一段的公司，
    被告當時是公司的副總，我在公司和被告洽談簽約事宜，經他同意我現場簽發一
    張二十萬零一百八十三元的現金票，交給被告作為給付合約款，被告將合約用公
    司印後交給我攜回。之後鈦格公司並未履約，我有催被告，被告都說快好了」等
    語可證，復有誠泰銀行八十九年六月二十二日誠泰銀復字第八九００三十號函及
    所附支票正反影本附於偵查卷可稽。被告翻異前詞所辯，除與告訴人、證人及相
    關證據不符外並與其在本院初次調查庭時所辯稱：「．，二十萬元的支票確實我
    有收取並領款，但是因為翔威汽車當舖所作的線上汽車當舖車籍查詢資料系統所
    給付的款項，該案並非巨群資訊股份有限公司的案子。」云云顯相矛盾，應係事
    後臨訟杜撰之詞，難以採信。且被告於本院審理期間均無法提出翔威汽車當舖工
    程簽約之相關資料，所辯翔威汽車部分亦無法查證。事證已經明確，被告犯行堪
    以認定，應依法論科。
二、被告係鈦格公司業務部副總經理，負責開拓業務及收受貨款，與巨群公司簽立６
    ４ＫＣＯ－ＬＯＣＡＴＩＯＮ流量制合約書後收取巨群公司所給付工程款項之支
    票一紙，其持有該支票係為業務上所持有他人之物。核被告所為係犯刑法第三百
    三十六條第二項業務侵占罪。被告與丁○○間具有犯意聯絡及行為分擔，為共同
    正犯。爰審酌被告受有良好之教育，不思以正途取得財物，竟心生貪念，將所收
    取業務上之支票侵占入己，損害告訴人財產法益，及犯罪後一再設詞狡辯，圖免
    罪責，毫無悔意，態度傲慢等一切情狀，量處如主文所示之刑，以資懲儆。
據上論斷，應依刑事訴訟法第二百九十九條第一項前段，刑法第二十八條、第三百三
十六條第二項，罰金罰鍰提高標準條例第一條前段，判決如主文。
本案經檢察官張紹斌到庭執行職務
中      華      民      國      八十九      年    十二    月    二十二  日
                                      臺灣臺北地方法院刑事第九庭
                                          法  官  王  綽  光
右正本證明與原本無異。
如不服本判決，應於判決送達後十日內，向本院提出上訴狀。
                                          書記官  潘  惠  梅
中      華      民      國      八十九      年    十二    月    二十六  日
附錄法條：
刑法第三百三十六條
一對於公務上或因公益所持有之物，犯前條第一項之罪者，處一年以上、七年以下有
  期徒刑，得併科五千元以下罰金。
二對於業務上所持有之物，犯前條第一項之罪者，處六月以上五年以下有期徒刑，得
  併科三千元以下罰金。
三前二項之未遂犯罰之。


司法院資訊處製作；財團法人民間司法改革基金會備份。
